臺灣屏東地方法院刑事判決　　　　　　　　　　　　　九十一年度易緝字第四六號
　　公　訴　人　臺灣屏東地方法院檢察署檢察官
　　被　　　告　乙○○
右列被告因侵占案件，經檢察官聲請簡易判決處刑（九十年度偵字第三九四七號），
本院改依通常程序審理，判決如左：
    主  文
乙○○意圖為自己不法之所有，而侵占自己持有他人之物，處有期徒刑肆月，如易科
罰金，以參佰元折算壹日。
    事  實
一、乙○○於民國九十年三月十二日上午十時，至位於臺中市○○街一０七號甲○○
    所經營之東信小客車租賃有限公司，向該公司承租車號ＨＨ－六四七二號自用小
    客車乙部，雙方約定租期自九十年三月十二日十時起至同年月十三日十時止，每
    日租金為新台幣（下同）一千六百元，還車同時支付租金，並立有契約書一份及
    簽發本票一紙作為擔保。詎乙○○取得上開車輛後，竟意圖為自己不法所有，將
    之據為己用，不僅拒付租金，且避不見面。甲○○追討無著，遂於同年四月二日
    向臺中市第三分局立德派出所謊報失竊，迄於九十年六月二十日一時許，乙○○
    駕駛該車行駛至屏東縣屏東市○○路六九號屏東縣立文化中心前為警查獲。（甲
    ○○誣告部分另由檢察官為職權處分）。
二、案經屏東縣警察局屏東分局報請台灣屏東地方法院檢察署檢察官聲請簡易判決處
    刑，本院認為不宜，改依通常程序審理，乙○○於本院審理中逃匿，經發布通緝
    後始到案審理。
    理  由
一、訊據被告乙○○對於右開租車乙事固坦承不諱，惟矢口否認有何侵占犯意，辯稱
    ：伊因經濟狀況不佳，故未付車資，但均有聯絡被害人要求延期，被查獲時伊正
    在設法籌錢云云。經查：右開事實業據告訴人甲○○指訴歷歷，並有出租約定切
    結書影本、台中市警察局車輛失竊證明單影本及營利事業登記證各乙份在卷足稽
    ，被告雖否認有何侵占犯意，並以前揭情詞為辯。惟被害人早於九十年四月二日
    即向警方報案車輛失竊，迄至同年六月二十日始為警方查獲被告及車輛行蹤，若
    被害人曾同意延期並掌握被告動向，當不至如此急於報案，更不會拖延多時始尋
    獲車輛，被告所辯顯與常理有違，不足採信；且被告於近三個月之漫長期間內，
    既未還車，亦未繳付任何車資，復未告知被害人車輛所在地點，足認其主觀上有
    將車輛占為己有之意思甚明。本件事證明確，被告犯行堪予認定。
二、核被告乙○○所為，係犯刑法第三百三十五條第一項之侵占罪。茲審酌被告未有
    前科，其犯罪之動機、目的、手段、侵占之物為一價值三十五萬元之自用小客車
    （卷附贓物認領保管單參照）、侵占時間長達三月，至今未償還任何租車及修繕
    費用，犯後逃匿，經發布通緝後始到案受審，偵審中仍飾詞置辯，尚無悔意等一
    切情狀，爰量處如主文所示之刑，並諭知易科罰金之折算標準，以資懲儆。
據上論斷，應依刑事訴訟法第二百九十九條第一項前段，刑法第三百三十五條第一項
、第四十一條第一項前段，罰金罰鍰提高標準條例第一條前段、第二條，判決如主文
。
中      華      民      國      九十一    年      六      月    十四    日
                                      臺灣屏東地方法院刑事第一庭
                                          法  官   王以齊
右正本證明與原本無異。
如不服本判決應於收受本判決後送達後十日內向本院提出上訴書狀，其未敘述上訴理
由者，並得於提起上訴後十日內向本院補提理由書狀（均須按他造當事人之人數附繕
本 ）「切勿逕送上級法院」
                                          書記官   林天化
中      華      民      國      九十一    年      六      月    十四    日
附錄本判決論罪科刑法條：
刑法第三百三十五條第一項
意圖為自己或第三人不法之所有，而侵占自己持有他人之物者，處五年以下有期徒刑
、拘役或科或併科一千元以下罰金。
